臺灣高等法院刑事裁定　　　　　　　　　96年度抗字第1136號
　　抗　告　人
　　即 受刑 人　甲○○
上列抗告人即受刑人因聲請減刑及定應執行刑案件，不服臺灣板
橋地方法院96年度聲減字第5042號， 中華民國96年8月22日所為
裁定，提起抗告，本院裁定如下：
    主  文
原裁定關於甲○○所犯如附表一編號5、9所示之罪減刑部分及關
於如附表一編號1、2、3、4、5、9等罪所定之應執行刑部分，均
撤銷。
甲○○所犯如附表二編號1、2、3、5所示之罪，均減刑，詳如附
表二編號1、2、3、5所載， 並與其所犯如附表二編號4所示不應
減刑之罪所處之刑，應執行有期徒刑肆年，併科罰金伍仟元，罰
金如易服勞役，以銀元佰元折算壹日。
    理  由
一、聲請人即檢察官聲請意旨略以：受刑人甲○○於附表一 (即
    原裁定之附表) 所示日期犯如附表一所示違反毒品危害防制
    條例等案件，先後經判決確定，如附表一所載，其所犯如附
    表一編號1、2、3、5、9之罪，犯罪時間均在民國96年4月24
    日以前，爰依中華民國九十六年罪犯減刑條例第2條第1項第
    3款、第8條第3項（聲請書贅載第1項）、第10條、第11條、
    第12條聲請裁定減刑，並分別就編號1、2、3、4、5、9所示
    之罪定其應執行刑， 併依同條例第9條規定諭知易科罰金之
    折算標準等語。
二、原裁定意旨以：
（一）按犯罪在中華民國96年4月24日以前者， 除本條例另有規
      定外，依下列規定減刑：一、死刑減為無期徒刑。二、無
      期徒刑減為有期徒刑20年。三、有期徒刑、拘役或罰金，
      減其刑期或金額2分之1；下列各罪，經宣告死刑、無期徒
      刑或逾有期徒刑1年6月之刑者，不予減刑：四、中華民國
      94年1月26日修正公布前之 槍砲彈藥刀械管制條例第11條
      、15、刑法第196條第1項；依本條例應減刑之數罪，經二
      以上法院裁判確定者，得由一檢察官或應減刑之人犯合併
      向其中一裁判法院聲請裁定之；裁判確定前犯數罪，有應
      減刑與不應減刑者，就應減刑之罪，依第2條、第4條、第
      6條至第8條及前條規定減刑後，與不應減刑之罪之宣告刑
      ，適用刑法第51條定其應執行之刑；前二條關於定其應執
      行之刑，準用第8條第3項規定，中華民國九十六年罪犯減
      刑條例第2條第1項、第3條第1項第4款、 第15款第8條第3
      項、第11條、第12條分別定有明文。又按法院依中華民國
      九十六年罪犯減刑條例所為之減刑裁判，係按原判決之宣
      告刑而減之，並非重新判決，故法院應為減刑裁判時，併
      同時定其應執行刑者，均應依原判決時所應適用法律有關
      定應執行刑之法律定之，自不生新舊法比較適用之問題，
      有本院96年第1次 刑事庭庭長會議就罪犯減刑條例法律問
      題之決議三可資參照。查本件聲請人所聲請如附表所示受
      刑人於裁判確定前犯之數罪，均係95年7月1日之前犯之，
      應依修正前刑法第51條之規定裁定應執行刑，而毋庸為新
      舊法之比較，附此敘明。
（二）本件受刑人於附表一所列日期犯偽造貨幣、毒品危害防制
      條例、槍報彈藥刀械管制條例等罪，先後經最高法院、臺
      灣臺北地方法院及原審法院判處如附表所示之刑，其中編
      號1、2、3、4、5所示之罪， 復經原審法院以93年度聲字
      第702號裁定應執行有期徒刑4年10月確定在案，而受刑人
      所犯如附表一編號1、2、3、5、9 所示各該案件之犯罪時
      間均係於96年4月24日以前為之， 此有各該判決書、臺灣
      宜蘭監獄減刑受刑人名冊、檢察官執行指揮書及本院被告
      前案紀錄表附卷可稽，是檢察官以受刑人所犯如附表一編
      號1、2、3、5、9所示之罪減刑後， 並分別就編號1、2、
      3、5、9與其所犯如附表一編號4所示不應減刑之罪所處之
      刑，定其應執行刑，經核於法尚無不合，應予准許。
（三）另按數罪併罰中之一罪，依刑法規定得易科罰金，若因與
      不得易科之他罪併合處罰結果而不得易科罰金時，原可易
      科部分所處之刑，自亦毋庸為易科折算標準之記載（參照
      司法院大法官釋字第144號解釋）。 查本件受刑人行為後
      關於易科罰金之法律固有變更， 然因其所犯如附表編號1
      、2、3、5之罪與不得易科罰金如附表編號4所示之罪合併
      處罰之結果，已不得易科罰金，從而，檢察官依中華民國
      九十六年罪犯減刑條例第9條聲請定易科罰金折算標準 ，
      於法即有不合，故其此部分聲請應予駁回等語，固非無見
      。
三、惟查：
（一）本件原裁定附表一編號5、9部分，係原審法院以91年度訴
      字第1594號判決，諭知受刑人應處有期徒刑3月， 併科罰
      金新臺幣1萬元，罰金如易服勞役， 應以勞役11日折算之
      。而該罰金1萬元經減刑後，應減為罰金5千元，如易服勞
      役，應以勞役5日折算之。惟本件原裁定附表編號9部分之
      「減刑後宣告刑」欄，竟諭知「罰金5仟元易勞10日」 ，
      則原裁定此部分，顯有違誤。抗告意旨指摘及此，為有理
      由；又原裁定附表編號5、9部分，本屬一罪，應列附表同
      一欄位併為裁定，原裁定竟將一罪分列附表不同欄位，再
      予減刑，亦有未妥。原裁定既有上開可議，自應由本院撤
      銷並自為裁定。至於原裁定附表一編號1至4、6至8等部分
      ，雖均無違誤，惟因原裁定附表一編號1、2、3、5部分，
      併與附表一編號9部分，經原裁定合併定應執行刑， 故本
      院亦應就原裁定之附表一編號1、2、3、5、9部分 所定應
      執行刑部分，併予撤銷，併予附表一編號4部分， 另定應
      執行之刑。
（二）按犯罪在中華民國96年4月24日以前者， 除本條例另有規
      定外，依下列規定減刑：一、死刑減為無期徒刑。二、無
      期徒刑減為有期徒刑20年。三、有期徒刑、拘役或罰金，
      減其刑期或金額2分之1；下列各罪，經宣告死刑、無期徒
      刑或逾有期徒刑1年6月之刑者，不予減刑：四、中華民國
      94年1月26日修正公布前之 槍砲彈藥刀械管制條例第11條
      、15、刑法第196條第1項；依本條例應減刑之數罪，經二
      以上法院裁判確定者，得由一檢察官或應減刑之人犯合併
      向其中一裁判法院聲請裁定之；裁判確定前犯數罪，有應
      減刑與不應減刑者，就應減刑之罪，依第2條、第4條、第
      6條至第8條及前條規定減刑後，與不應減刑之罪之宣告刑
      ，適用刑法第51條定其應執行之刑；前二條關於定其應執
      行之刑，準用第8條第3項規定，中華民國九十六年罪犯減
      刑條例第2條第1項、第3條第1項第4款、 第15款第8條第3
      項、第11條、第12條分別定有明文。又按法院依中華民國
      九十六年罪犯減刑條例所為之減刑裁判，係按原判決之宣
      告刑而減之，並非重新判決，故法院應為減刑裁判時，併
      同時定其應執行刑者，均應依原判決時所應適用法律有關
      定應執行刑之法律定之，自不生新舊法比較適用之問題，
      有本院96年第1次刑事庭庭長會議 就罪犯減刑條例法律問
      題之決議三可資參照。查本件聲請人所聲請如附表所示受
      刑人於裁判確定前犯之數罪，均係95年7月1日之前犯之，
      應依修正前刑法第51條之規定裁定應執行刑，而毋庸為新
      舊法之比較，附此敘明。
（三）本件受刑人於附表所列日期犯偽造貨幣、毒品危害防制條
      例、槍報彈藥刀械管制條例等罪，先後經最高法院、臺灣
      臺北地方法院及原審法院判處如附表二所示之刑，其中編
      號1、2、3、4、5所示之罪， 復經原審法院以93年度聲字
      第702號裁定應執行有期徒刑4年10月確定在案，而受刑人
      所犯如附表編號1、2、3、5所示各該案件之犯罪時間均係
      於96年4月24日以前為之，此有各該判決書、 臺灣宜蘭監
      獄減刑受刑人名冊、檢察官執行指揮書及本院被告前案紀
      錄表附卷可稽，是檢察官以受刑人所犯如附表二編號1、2
      、3、5所示之罪減刑後，並就編號1、2、3、5與其所犯如
      附表編號4所示不應減刑之罪所處之刑，定其應執行刑 ，
      經核於法尚無不合，應予准許。
據上論斷，應依刑事訴訟法第413條， 依中華民國九十六年罪犯
減刑條例第2條第1項第3款、第8條第3項、第10條、第11條、第1
2條，刑法第2條第1項前段、修正前刑法第51 條第5款、 第42條
第7項，裁定如主文。
中　　華　　民　　國　　96　　年　　11 　　月　　 5   日
 　　　　　　 刑事第４庭    審判長法　官  蔡秀雄
                                  法　官  鄭水銓
                                  法　官  周煙平
以上正本證明與原本無異。
不得再抗告。
                                  書記官  蕭麗珍
中　　華　　民　　國　　96　　年　　11　　月　　8 　　日
